最高法院刑事判決                              八十七年度台上字第一六一八號
    上  訴  人  甲○○
右上訴人因違反麻醉藥品管理條例案件，不服台灣高等法院中華民國八十七年一月十
五日第二審更審判決（八十六年度上更(二)字第八一七號，起訴案號：台灣台北地方法
院檢察署八十三年度偵字第一○四六三、一六八九八號），提起上訴，本院判決如左
：
    主  文
上訴駁回。
    理  由
按刑事訴訟法第三百七十七條規定，上訴於第三審法院，非以判決違背法令為理由，
不得為之。是提起第三審上訴，應以原判決違背法令為理由，係屬法定要件。如果上
訴理由狀並未依據卷內訴訟資料，具體指摘原判決不適用何種法則或如何適用不當，
或所指摘原判決違法情事，顯與法律規定得為第三審上訴理由之違法情形，不相適合
時，均應認其上訴為違背法律上之程式，予以駁回。本件原判決綜合調查證據之結果
，認上訴人甲○○連續犯有麻醉藥品管理條例第十三條之一第二項第一款非法販賣化
學合成麻醉藥品安非他命（累犯）之事實，因而撤銷第一審關於該部分之科刑判決，
改判仍論以上開罪名（累犯），處有期徒刑伍年貳月，扣案安非他命包（淨重七二
‧○六公克）、塑膠袋拾個及電子磅秤壹個均沒收，已詳其所憑之證據及認定之
理由。按事實之認定及證據之取捨，乃事實審法院之職權，苟無違反經驗法則及論理
法則，自難指為違法。原判決論處上訴人此部分罪刑，已詳述其憑據及取捨證據之心
證理由，核與證據法則尚無違背。上訴意旨仍空言否認非法販賣安非他命，係就原判
決已詳為論斷與說明之事項，再為事實上之爭執，殊非適法之第三審上訴理由。又證
人所作先後不同之證言，何者為可採，事實審法院本得參酌其他相關證據為自由之判
斷，苟無違經驗法則，即不得任指為違法。原判決依憑證人周慶發於警訊之供證，核
與同案被告徐煥新於原審之前審供述相符，並扣有上訴人所有安非他命三包（淨重七
二‧○六公克）、塑膠袋三十個及電子磅秤一個等證據，而認證人周慶發在警訊之證
言為可採，其嗣在原審改異之證言係屬迴護上訴人之語，不足採信，核屬審判職權之
合法行使，不能指為違法。再原判決事實欄認定上訴人基於意圖營利之概括犯意，而
非法販賣安非他命，理由欄一末段已詳述其憑據及認定之理由，難謂有理由不備之違
法。而上訴人對於非法販賣安非他命之事實，矢口否認，原判決自無從認定上訴人究
獲利若干。原判決雖未認定上訴人獲利金額，亦不影響其成罪。又扣案之上述安非他
命、塑膠袋及電子磅秤均為上訴人所有，供犯罪所用或供犯罪預備之物，原判決事實
欄已明白認定，理由欄復詳述其調查審認之結果，亦無理由不備及調查未盡之違法情
形，上訴意旨仍爭辯非其所有，尚非適法。至上訴人另案被訴非法販賣化學合成麻醉
藥品罪，雖經判決無罪，有台灣桃園地方法院八十六年度訴字第五九○號刑事判決影
本一份附本院卷可憑，但該案與本件事實無關，亦無裁判上或實質上一罪之關係，仍
不影響本件罪名之成立。此外，上訴徒憑己意，對原審職權之適法行使，及原判決理
由已詳為論斷之事項，任意爭辯，顯與法定上訴第三審之形式要件不符，其上訴違背
法律上之程式，應予駁回。
據上論結，應依刑事訴訟法第三百九十五條前段，判決如主文。
中      華      民      國    八十七    年      五      月      八      日
                              最高法院刑事第二庭
                                  審判長法官  施  文  仁
                                        法官  陳  炳  煌
                                        法官  張  淳  淙
                                        法官  洪  文  章
                                        法官  林  錦  芳
      右正本證明與原本無異
                                              書  記  官
中      華      民      國    八十七    年      五      月     十三     日
